【裁判字號】    91,易,3094
【裁判日期】    920117
【裁判案由】    毀棄損壞等
【裁判全文】
臺灣高雄地方法院刑事判決                        九十一年度易字第三九四號
    公  訴  人  臺灣高雄地方法院檢察署檢察官
    被      告  丙○○  男  三.
右列被告因毀損等案件，經檢察官提起公訴（九十一年度偵字第一六一五六號），本
院判決如左：
        主  文
丙○○以加害生命之事，恐嚇他人致生危害於安全，累犯，處拘役參拾日，如易科罰
金，以參佰元折算壹日。
被訴毀損部分不受理。
        事  實
一、丙○○曾於民國八十九年間，因傷害案件，經本院以八十九年度易字第一四一六
    號判處有期徒刑六月，得易科罰金確定，於八十九年八月九日易科罰金執行完畢
    。復不知悔改，因丙○○前受他人委託，於九十一年五月三日十五時許，與甲○○等人前往乙○○位於高雄縣永安鄉○○路十五之一號住處催討債務，並以漁網
    打撈乙○○漁塭內之虱目魚二十尾，經乙○○控告其竊盜，丙○○因而心生不滿
    ，於九十一年五月八日二十三時三十分許，前往乙○○上開住處理論，乙○○拒
    不開門，丙○○竟基於恐嚇危害他人生命之犯意，向乙○○恫嚇稱：「若不開門
    ，要把你打死」等語，並在乙○○住處屋外撒冥紙，致乙○○心生畏懼，足生危
    害於安全。
二、案經乙○○訴由高雄縣警察局岡山分局報告臺灣高雄地方法院檢察署檢察官偵查
    起訴。
        理  由
壹、恐嚇部分：
一、訊據被告丙○○固坦承前往告訴人乙○○住處撒冥紙之事實，惟矢口否認涉有恐
    嚇犯行，辯稱：伊只是撒冥紙抗議，並無說恐嚇性言語，亦無恐嚇危害乙○○生
    命之犯意云云。經查：
（一）被告於九十一年五月八日二十三時三十分，前往告訴人住處，在屋外撒冥紙之
      事實，業據被告於警、偵訊及本院調查、審理時坦承在卷（見偵查卷第三頁背
      面、第十八頁及背面、第二一頁背面，本院卷第二四、六三、七○頁），核與
      告訴人乙○○於警訊及本院調查、審理時指訴相符（見偵查卷第四頁背面、三
      四、六五、頁），復經證人即駕車附載被告前往告訴人住處之同事甲○○於警
      訊時證述屬實（見偵查卷第六頁背面），並有告訴人住宅外圍地上散布大量冥
      紙之相片一張附卷可稽（見偵查卷第七頁），而證人即當日前往現場處理之警
      員孫惠保於本院調查時亦證述：卷附相片係當日即九十一年五月八日二十三時
      五十五分許抵達現場時所拍攝等情無誤（見本院卷第四九頁），另有高雄縣警
      察局岡山分局永安分駐所受理各類案件紀錄表二紙在卷足憑（見本院卷第五四
      、五五頁），被告此部份自白，核與事實相符，堪以採認。被告雖辯稱：伊只
      是撒冥紙抗議，並無恐嚇告訴人之犯意云云，惟向他人住宅撒冥紙，依民間習
      俗客觀上即有詛咒他人家中有人死亡之意思，此為眾所週知之事實，被告所辯
      ，顯係避就之詞，委不足採。
（二）被告另辯稱：於撒冥紙之時，未向告訴人說恐嚇性言語云云，惟此部份犯行，
      業據告訴人乙○○於本院審理時指訴甚詳（見本院卷第六五、七一頁），證人
      甲○○於警訊及本院調查中證稱：「丙○○下車與乙○○發生爭吵，我則在車
      上等他，只知他們大聲互罵後，丙○○向乙○○住宅撒冥紙」（見偵查卷第六
      頁背面）、「到告訴人家裡後，我一直沒有下車，我隔著窗戶看到被告和告訴
      人在互罵」等語（見本院卷二六、二七頁），證人即被告之配偶陳黃寶貴於本
      院調查時亦證述：「當時我和告訴人在客廳，我有聽到被告在叫罵」等語（見
      本院卷第四八頁），而被告對於與告訴人互罵乙節於本院調查、審理時亦不否
      認（見本院卷第二五、七○頁），參以被告曾受他人委託，於九十一年五月三
      日十五時許，前往告訴人住處催討債務，並以漁網打撈告訴人漁塭內之虱目魚
      二十尾，經告訴人控告其竊盜，始於當日前往告訴人住處撒冥紙等情，此為被
      告於警訊及本院調查、審理時所自承（見偵查卷第三頁背面、十八頁背面、本
      院卷第二四、六三、七○頁），並有被告被訴竊盜之本院九十一年度易字第二
      六三六號判決一份在卷可佐（見本院卷第三九至四三頁），則被告因認告訴人
      誣指其竊盜，前往告訴人住處理論時，告訴人拒不開門，復與其對罵，被告在
      益形氣憤下，對告訴人說出恐嚇性言語，即非無可能，告訴人之指訴，非顯與
      常情不合，被告辯稱：未恐嚇告訴人云云，顯係卸責之詞，不足採信。
（三）綜上所述，被告恐嚇危害告訴人生命之犯行，事證明確，洵堪認定。
二、核被告丙○○所為，係犯刑法第三百零五條之恐嚇危害安全罪。被告曾於八十九
    年間，因傷害案件，經本院以八十九年度易字第一四一六號判處有期徒刑六月，
    得易科罰金確定，於八十九年八月九日易科罰金執行完畢之事實，有臺灣高等法
    院被告全國前案紀錄表及臺灣高雄地方法院檢察署刑案資料查註紀錄表附卷足按
    ，其於五年以內再犯本案有期徒刑以上之罪，應依累犯之規定，加重其刑。爰審
    酌被告不尋正當途徑解決與告訴人間之糾紛，於深夜時分前往告訴人住處撒冥紙
    叫罵，並揚言若不開門要加害於人等言詞，擾亂告訴人生活秩序，惟念其犯後坦
    承部分犯行，態度尚好，已與告訴人達成和解等一切情狀，量處如主文所示之刑
    ，並諭知易科罰金之折算標準，以資懲儆。
貳、毀損部分：
一、公訴意旨略以：被告丙○○於九十一年五月八日二十三時三十分許，至高雄縣永
    安鄉○○路十五之一號告訴人乙○○住處催討債務，並以鐵鎚敲打大門門鎖，致
    該大門門鎖損壞不堪使用，因認被告涉犯刑法第三百五十四條之毀損罪嫌。
二、按告訴乃論之罪，告訴人於第一審辯論終結前，得撤回其告訴；告訴經撤回者，
    應諭知不受理之判決，刑事訴訟法第二百三十八條第一項、第三百零三條第三款
    分別定有明文。公訴人認被告係犯刑法第三百五十四條之毀損罪嫌，依同法第三
    百五十七條規定，須告訴乃論，茲據告訴人乙○○於九十二年一月三日本院審理
    時當庭撤回其告訴，有審判筆錄足憑（見本院卷第七○頁），依上揭規定，應諭
    知不受理之判決。又公訴人雖認被告此部份犯行與起訴成罪之恐嚇部分有牽連犯
    之裁判上一罪關係，惟本院認該二罪間犯意各別，手段互殊，顯係另行起意，並
    無方法、結果之牽連關係，且業據公訴人全部起訴，本院自不受公訴意旨拘束，
    應於主文中就被訴毀損部分，另為不受理之諭知，附此敘明。
據上論斷，應依刑事訴訟法第二百九十九條第一項前段、第三百零三條第三款，刑法
第三百零五條、第四十七條、第四十一條第一項前段，罰金罰鍰提高標準條例第一條
前段、第二條判決如主文。
本案經檢察官黃彩秀到庭執行職務。
中      華      民      國    九十二    年      一      月     十七     日
                            臺灣高雄地方法院刑事第七庭
                                審判長法  官    陳志銘
                                      法  官    柯盛益
                                      法  官    秦慧君
右正本證明與原本無異。
如不服本判決，應於判決送達後十日內，向本院提出上訴狀。
                                      書記官    蔡妮君
中      華      民      國    九十二    年      一      月     二十一   日
附錄本案論罪科刑法條：
刑法第三百零五條
以加害生命、身體、自由、名譽、財產之事，恐嚇他人致生危害於安全者
，處二年以下有期徒刑、拘役或三百元以下罰金。


司法院資訊處製作；財團法人民間司法改革基金會備份。
